【裁判字號】    90,上易,1706
【裁判日期】    900608
【裁判案由】    竊盜
【裁判全文】
臺灣高等法院刑事判決                            九十年度上易字第一七六號
    上  訴  人
    即  被  告  丙○○
右上訴人即被告因竊盜案件，不服臺灣板橋地方法院九十年度易字第七九九號，中華
民國九十年三月十六日第一審判決 (起訴案號：臺灣板橋地方法院檢察署八十九年度
偵字第二三一八八號)提起上訴，本院判決如左：
    主  文
上訴駁回。
    事  實
一、丙○○於民國八十九年十二月十八日十四時五十分許，前往台北縣三重市○路○
    街九一號四樓杜玉洲（經原審判處有期徒刑七月確定）住處找杜玉洲，言談間雙
    方均表示缺錢使用，並由杜玉洲口中得知同址三樓杜玉洲四親等表兄乙○○宅內
    有值錢之物及十七時前無人在家，乃基於共同犯意之聯絡，共同意圖為自己不法
    之所有，於同日十五時許，由杜玉洲在該頂樓處把風，丙○○則從杜玉洲四樓住
    處廚房窗戶，攀爬至三樓乙○○住處，踰越窗戶（未上鎖），翻進至乙○○屋內
    ，竊取乙○○所有之手錶一只、鍍金項鍊一條、紅寶石戒指一只、護照一本、香
    港簽證（含臺胞證）一本、新臺幣八千元、外幣若干（價值約二千元）、金戒指
    二只、金項鍊一條、金手鍊二條、鑽戒一只，徐睿伶所有之觀音玉墜一只、手錶
    一只，甲○○所有之女用皮包一只、白金項鍊二條、手鍊一條、手錶一只、藍寶
    石戒指一只（起訴書略載為竊取乙○○、徐睿伶、甲○○所有之陳薏如護照、港
    簽臺胞證、手錶三只、自金鍊二條、觀音玉墜一只、紅寶石金戒指一只、女用皮
    包一只、鑽戒等物，另現金部分誤載為一千零五十元），二人得手後即逃逸離去
    ，並由丙○○分得上開現金五千元、護照一本、香港簽證（含臺胞證）一本、手
    錶三只、紅寶石戒指一只、觀音玉墜一只、女用皮包一只及白項鍊二條，杜玉洲
    則分得其餘竊得財物。嗣於八十九年十二月二十一日晚間十時許，丙○○騎乘Ｇ
    ＱＸ－八一七號重型機車搭載女友葉美鈴行經臺北縣板橋市○○路○段二七九號
    前，經警攔檢後，竟發現其機車行李箱內置有上開護照一本、香港簽證（含臺胞
    證）一本，及其所攜帶上開竊得用餘之現金一千零五十元，以及不知情之葉美鈴
    所持有由丙○○所贈送之上開女用皮包一只，旋由警方於同日晚間十時四十分許
    ，赴丙○○位於臺北縣三重市○○○街一七四巷二五號住處內，起出上開手錶三
    只、白金項鍊二條、觀音玉墜一條、紅寶石戒指一只，始查悉上情，進而循線查
    知杜玉洲則已於同年月十九日，將上開金戒指二只、金項鍊一條、金手鍊二條，
    典當予不知情之「來來當鋪」負責人陳麗玉，並於同年月二十日，將上開鑽戒一
    只典當予不知情之「信昌當鋪」負責人董憲文。
二、案經乙○○告訴暨臺北縣警察局海山分局報告臺灣板橋地方法院檢察署檢察官偵
    查起訴。
    理  由
一、訊據上訴人即被告丙○○坦承在右開時地竊取被害人乙○○、徐睿伶、甲○○財
    物之事實，核與同案被告杜玉洲於警、偵訊及原審審理時供述之情節相符，並經
    被害人乙○○、徐睿伶、甲○○於警訊中（見偵查卷第二五頁至第二九頁）指訴
    失竊及證人即被告丙○○女友葉美鈴、證人即「來來當鋪」負責人陳麗玉、證人
    即「信昌當鋪」負責人董憲文等人證述屬實，且有台北縣警察局贓物認領保管單
    三紙（見偵查卷第三五頁至第三七頁）、當票一紙、當鋪簿冊影本二份、搜索扣
    押證明筆錄一紙、台北縣警察局海山分局扣押證明筆錄二紙在卷可稽，堪信被告
    丙○○前開自白確與事實相符；至證人乙○○於警訊時及偵查中就其住宅內失竊
    財物種類及數量所為之指訴，以及被告丙○○與杜玉洲二人於警訊時及偵查中就
    彼等分贓情形所為供述，雖互有不一致之情形，惟證人乙○○嗣於原審審理時，
    業已到庭陳明其失竊財物之種類及數量確如前揭事實欄所載，被告丙○○於原審
    及本院審理時，亦已當庭供明彼等分贓情形確如前揭事實欄所載，經核彼等供陳
    之內容亦屬相符，是彼等三人嗣於本院審理就此部分所為之供陳，自較諸彼等先
    前於警訊時及偵查中就此部分供陳之內容更堪採信，本院爰逕採彼等三人嗣於審
    理就此部分之供陳作為認定此部分事實之依據，併此敘明。綜上所述，本件事證
    已臻明確，被告丙○○犯行洵堪認定。
二、核被告丙○○所為，係犯刑法第三百二十一條第一項第二款之踰越安全設備竊盜
    罪。被告丙○○與杜玉洲間，有犯意之聯絡及行為之分擔，皆為共同正犯。又被
    告丙○○以一竊盜行為，竊取被害人乙○○、徐睿伶、甲○○三人所有之上開財
    物，侵及渠等財產監督權，係一行為而觸犯三踰越門扇竊盜罪名，為同種想像競
    合犯，應依刑法第五十五條前段規定從一重處斷。至被告踰越上開安全設備窗戶
    之越入行為，即屬侵入住宅，已結合於所犯加重竊盜罪之罪質中，乃不另論以侵
    入住宅罪（最高法院二十七年上字第一八八七號判例參照）。
三、原審因適用刑法第二十八條、第三百二十一條第一項第二款、第五十五條前段，
    爰番酌被告之素行，為貪圖私利，竟擅自踰越安全設備進入他人住宅內，竊取價
    值不菲之財物，非但使被害人無端承受諸多損失，亦嚴重破壞社會治安及一般民
    眾之居家安全感及犯罪後態度等一切情狀，量處有期徒刑七月，認事用法，核無
    不合，量刑亦屬妥適，被告上訴意旨，徒求減刑，指摘原判決量刑過重不當，請
    求撤銷改判，為無理由，本院自應予以駁回。
據上論斷，應依刑事訴訟法第三百六十八條，判決如主文。
本案經檢察官劉惟宗到庭執行職務。
中      華      民      國        九十    年        六    月      八    日
                                臺灣高等法院刑事第六庭
                                    審判長法  官  陳  春  秋
                                          法  官  王  麗  莉
                                          法  官  徐  培  元
右正本證明與原本無異。
不得上訴。
                                     書記官  秦  仲  芳
中      華      民      國     九十     年     六     月     八         日
附錄：本案論罪科刑法條全文
刑法第三百二十一條第一項：
犯竊盜罪而有左列情形之一者，處六月以上五年以下有期徒刑：
一、於夜間侵入住宅或有人居住之建築物、船艦，或隱匿其內而犯之者。
二、毀越門扇、牆垣或其他安全設備而犯之者。
三、攜帶兇器而犯之者。
四、結夥三人以上而犯之者。
五、乘火災、水災或其他災害之際而犯之者。
六、在車站或埠頭而犯之者。
( 罰金已依罰金罰鍰提高標準條例提高為十倍 )


司法院資訊處製作；財團法人民間司法改革基金會備份。
